臺灣士林地方法院刑事判決　　　　　　　　　　　　　九十二年度訴字第六七九號
　　公　訴　人　臺灣士林地方法院檢察署檢察官
　　被　　　告　甲○○
右列被告因違反毒品危害防制條例案件，經檢察官提起公訴（九十二年度毒偵字第九
九○號），經本院訊問被告後，本院合議庭裁定認本件宜由受命法官獨任進行簡式審
判程序，判決如左：
    主  文
甲○○連續施用第一級毒品，累犯，處有期徒刑拾月。扣案第一級毒品海洛因壹包（
淨重零點壹捌公克）沒收銷燬。
    事  實
一、甲○○前曾有妨害自由、殺人未遂、違反肅清煙毒條例、毒品危害防制條例、槍
    砲彈藥刀械管制條例等前科紀錄。其明知海洛因為第一級毒品、安非他命為第二
    級毒品，(一)於八十六年七月三十一日，在臺北縣三重市某路邊，施用第一級毒品
    海洛因一次，及自八十六年七月間某日起至同年八月四日止，在臺北市南港區南
    港保齡球館及臺北縣樹林市○○路○段三一巷二號住處等地，連續施用第二級毒
    品安非他命多次，經本院依職權裁定送觀察、勒戒後，認無繼續施用毒品傾向，
    由本院於八十七年六月三十日以八十七年度訴字第二八三號判決免刑確定；(二)於
    八十八年七月七日下午五時三十分許為警查獲採尿前九十六小時內某時，在不詳
    之處所，施用第一級毒品海洛因一次，經本院以八十八年度毒聲字第一三三三號
    裁定送觀察、勒戒後，認無繼續施用毒品傾向，由臺灣士林地方法院檢察署檢察
    官於八十八年七月二十七日以八十八年偵字第七一○四號為不起訴處分確定；(三)
    又於八十八年十月二十日為警查獲採尿前之九十六小時內某時，在不詳地點，施
    用第二級毒品安非他命，除經本院以八十九年度毒聲字第三八二號裁定令入戒治
    處所施以強制戒治一年外，並經本院內湖簡易庭於八十九年十一月十七日以八十
    九年度湖刑簡字第二七七號判處有期徒刑五月確定，於九十年六月四日易科罰金
    執行完畢。嗣因無繼續戒治之必要，經本院以八十九年度毒聲字第一四四六號裁
    定停止戒治所餘期間付保護管束，甫於八十九年八月二日出所。
二、詎其竟仍不知悔改，復基於概括犯意，自九十二年九月初某日起至同年月十五日
    下午某時止，在臺北市○○路二二二巷一弄十號住處，將海洛因摻入香菸點燃吸
    食之方式，連續施用第一級毒品海洛因多次，嗣於同年月十六日下午六時許，為
    警在前揭住處查獲，並扣得第一級毒品海洛因一包（驗餘淨重○‧一八公克），
    並經本院以九十二年度毒聲字第八五八號裁定令入戒治處所施以強制戒治一年。
三、案經臺北市政府警察局大安分局報請臺灣士林地方法院檢察署檢察官偵查起訴。
    理  由
一、右揭犯罪事實，業據被告甲○○坦承不諱，而其為警查獲後所採集之尿液經送臺
    北市立療養院檢驗，結果呈鴉片類藥物陽性反應，有該院九十二年九月二十九日
    煙毒尿液檢驗報告一份附卷足參，並有第一級毒品海洛因一包（淨重○．一八公
    克）扣案可資佐證，且上開扣案被告所有可疑白粉一包，經送法務部調查局鑑驗
    結果，認送驗可疑白粉含有第一級毒品海洛因成分，亦有該局九十二年十月二十
    四日調科壹字第○四○○○三三二九號鑑定通知書一份在卷可稽，足見其自白與
    事實相符，堪予採信。又被告前因三次施用毒品案件，先經本院依職權裁定送觀
    察、勒戒，認無繼續施用毒品傾向，由本院於八十七年六月三十日以八十七年度
    訴字第二八三號判決免刑確定；次經本院以八十八年度毒聲字第一三三三號裁定
    送觀察、勒戒後，認無繼續施用毒品傾向，由臺灣士林地方法院檢察署檢察官於
    八十八年七月二十七日以八十八年偵字第七一○四號為不起訴處分確定；第三次
    經本院以八十九年度毒聲字第三八二號裁定令入戒治處所施以強制戒治一年，並
    經本院內湖簡易庭於八十九年十一月十七日以八十九年度湖刑簡字第二七七號判
    處有期徒刑五月確定，嗣經本院以八十九年度毒聲字第一四四六號裁定停止戒治
    所餘期間付保護管束。再度因本件施用第一級毒品案件，經本院以九十二年度毒
    聲字第八五八號裁定撤銷停止戒治，令入戒治處所施以強制戒治，有各該不起訴
    處分書、本院裁定書、判決書等存卷足參，被告三犯以上毒品危害防制條例第十
    條第一項之施用毒品罪，事證明確，其犯行洵堪認定，應依法論科。
二、核被告所為，係犯毒品危害防制條例第十條第一項之施用第一級毒品罪。被告因
    施用第一級毒品海洛因而持有第一級毒品海洛因，其持有之低度行為已為施用之
    高度行為所吸收，不另論罪。其先後多次施用第一級毒品犯行，時間密接，方法
    相同，觸犯構成要件相同之罪，顯係基於概括犯意為之，均為連續犯，應依刑法
    第五十六條之規定，以一罪論，並加重其刑。被告前有事實欄所列前案經判處有
    期徒刑及執行完畢情形，此有臺灣高等法院被告全國刑案紀錄表一份在卷可按，
    其前受有期徒刑執行完畢，於五年以內再犯本件最重本刑為有期徒刑以上之罪，
    為累犯，應依刑法第四十七條之規定遞加重其刑。爰審酌被告前有多次施用毒品
    犯行，經觀察、勒戒及強制戒治，並且經判處徒刑執行完畢後，均無法戒除其毒
    癮，顯見其無戒絕之決心，其犯罪之動機、目的、手段、施用毒品係傷害自己身
    體健康，所生危害非鉅，及犯罪後坦承犯行，尚知悔悟等一切情狀，量處如主文
    所示之刑。至查獲扣案之第一級毒品海洛因（淨重○‧一八公克），屬違禁物，
    不問屬於犯人與否，應依同條例第十八條第一項之規定，沒收銷燬之。
據上論斷，應依刑事訴訟法第二百七十三條之一第一項、第二百九十九條第一項前段
，毒品危害防制條例第十條第一項、第十八條第一項，刑法第十一條、第五十六條、
第四十七條，判決如主文。
本案經檢察官簡志龍到庭執行職務
中      華      民      國    九十三    年      一      月      七      日
                                  臺灣士林地方法院刑事第六庭
                                      法  官  李  昆  霖
右正本證明與原本無異。
如不服本判決，應於判決送達後十日內，向本院提出上訴狀。
                                      書記官  李  佩  真
中      華      民      國    九十三    年      一      月     十二     日
附錄本判決論罪科刑依據之法條：
毒品危害防制條例第十條第一項：
  施用第一級毒品者，處六月以上五年以下有期徒刑。
毒品危害防制條例第十八條第一項前段：
  查獲之毒品及專供製造或施用毒品之器具，不問屬於犯人與否，均沒收銷燬之。但
  合於醫藥或研究之用者，得不予銷燬。
